【裁判字號】    98,審易,3510
【裁判日期】    990119
【裁判案由】    竊盜
【裁判全文】
臺灣高雄地方法院刑事判決            98年度審易字第3510號
                                    98年度審易字第3124號
公  訴  人  臺灣高雄地方法院檢察署檢察官
被      告  甲○○
上列被告因竊盜案件，經檢察官提起公訴（98年度偵字第31231
號、98年度速偵字第293 號），嗣被告於本院準備程序中就被訴
事實為有罪之陳述，經本院告知簡式審判程序之旨，並聽取當事
人之意見後，裁定進行簡式審判程序，判決如下：
    主  文
甲○○犯攜帶兇器竊盜罪，累犯，處有期徒刑捌月，扣案活動扳
手貳支及三角扳手、斜口鉗、螺絲起子各壹支，均沒收。又犯攜
帶兇器竊盜罪，累犯，處有期徒刑捌月，扣案之美工刀壹支沒收
。應執行有期徒刑壹年貳月，扣案之活動扳手貳支及三角扳手、
斜口鉗、螺絲起子、美工刀各壹支，均沒收。
    事  實
一、甲○○前因詐欺案件，經本院於民國95年1 月9 日以94年度
    簡字第6511號判決判處有期徒刑5 月確定，而於96年2 月8
    日執行完畢；猶不知悔改，竟意圖為自己不法之所有，分別
    為以下加重竊盜犯行：
  (一)於98年10月15日上午9 時許，攜帶其所有客觀上足供兇器使
    用之活動扳手2 支及三角扳手、斜口鉗、螺絲起子各1 支，
    前往高雄市鼓山區○○○ 路15號頂樓，以上開工具拆卸之方
    式，竊取遠傳電信股份有限公司所有之白鐵條、U 型白鐵各
    1 支及白鐵固定夾4 片，價值約新台幣2000元。甲○○得手
    後欲離去前，為巡邏員警發現而查悉上情，並當場扣得活動
    扳手2 支及三角扳手、斜口鉗、螺絲起子各1 支。
  (二)於98年10月30日9 時30分許，在址設高雄市前金區○○○路
    80號之「太陽經貿大樓」7 樓、8 樓及11樓內，持客觀上足
    以為兇器使用之美工刀1 支，以割斷水帶方式，竊取該大樓
    住戶所共有、由大樓管理員蘇添順管領中之消防水袋銅管6
    個，得手後欲變賣現金供自己花用；嗣甲○○於同日10時45
    分許，攜帶上開已竊盜得手之銅管6 個正欲離去現場之際，
    遭警據報逮獲。
二、案經高雄市警察局鼓山分局、新興分局報請臺灣高雄地方法
    院檢察署檢察官偵查起訴。
    理  由
一、本件被告甲○○所犯係死刑、無期徒刑、最輕本刑為3 年以
    上有期徒刑以外之罪，其於準備程序中就被訴事實為有罪之
    陳述，經本院告知簡式審判程序之旨，並聽取公訴人及被告
    意見後，本院裁定進行簡式審判程序，合先敘明。
二、上開犯罪事實，業據被告於本院審理中坦承不諱。又犯罪事
    實一(一)部分，核與證人即乙○○於警詢陳述之情節相符，並
    有扣押筆錄、扣押物品目錄表、扣押物品收據、贓物認領保
    管單、照片4 張附卷可稽；犯罪事實一(二)部分，核與證人即
    林秋南、蘇添順於警詢陳述之情節相符，並有扣押筆錄、扣
    押物品目錄表、扣押物品收據、贓物認領保管單、照片15張
    附卷可稽核與證人即乙○○於警詢陳述之情節相符，並有扣
    押筆錄、扣押物品目錄表、扣押物品收據、贓物認領保管單
    、照片4 張附卷可稽。從而，被告之自白核與事實相符，本
    件事證明確，被告上開攜帶凶器加重竊盜犯行，均堪認定。
三、按刑法第321 條第1 項第3 款之攜帶兇器竊盜罪，係以行為
    人攜帶兇器竊盜為其加重條件，此所謂兇器，其種類並無限
    制，凡客觀上足對人之生命、身體、安全構成威脅，具有危
    險性之兇器均屬之，且祇須行竊時攜帶此種具有危險性之兇
    器為已足，並不以攜帶之初有行兇之意圖為必要（最高法院
    79年臺上字第5253號判例意旨參照）。查被告上開2 次為竊
    盜犯行之際，所分別使用活動扳手2 支、三角扳手、斜口鉗
    、螺絲起子各1 支；美工刀1 支，均係金屬製成、質地堅硬
    ，尖端銳利，有該等物品扣案足憑，則上開工具在客觀上自
    足對人之生命、身體安全構成威脅，具有危險性，而可供兇
    器使用。是核被告所為，均係犯刑法第321 條第1 項第3 款
    之攜帶兇器竊盜罪。被告先後2 次攜帶凶器加重竊盜犯行，
    犯意各別，行為互殊，應分論併罰。又被告有事實欄所載之
    前案紀錄，前於96年2 月8 日執行完畢，有卷附臺灣高等法
    院被告前案紀錄表可按，其受有期徒刑執行完畢，5 年以內
    故意再犯有期徒刑以上之罪，為累犯，應依法加重其刑。爰
    審酌被告前有詐欺、竊盜等前科，素行不佳，又不思以正途
    取財，竟因一時貪念攜帶兇器竊取他人財物，未能尊重他人
    財產權，法治觀念淡薄，實有不該，惟犯後坦承犯行不諱，
    具有悔意，且所竊得之財物業已發還予被害人，有贓物認領
    保管單在卷可憑，暨其犯罪動機、目的、生活狀況等一切情
    狀，分別量處如主文所示之刑，並定其應執行刑，以資懲儆
    。至扣案之美工刀1 支，活動扳手2 支、三角扳手、斜口鉗
    及螺絲起子各1 支，係被告所有分別供其為上開2 件加重竊
    盜犯行所用之物，爰均依刑法第38條第1 項第2 款宣告沒收
    。
據上論斷，應依刑事訴訟法第273 條之1 第1 項、第284 條之1
、第299 條第1 項前段，刑法第321 條第1 項第3 款、第47條第
1 項、第38條第1 項第2 款，判決如主文。
本案經檢察官杜妍慧到庭執行職務。
中    華    民    國    99    年     1    月    19    日
                  刑事第十庭  法  官  曾子珍
以上正本證明與原本無異。
如不服本判決，應於收受送達後10日內向本院提出上訴書狀。
中    華    民    國    99    年     1    月    19    日
                              書記官  李承悌
附錄本判決論罪科刑所依據之法條：
中華民國刑法第321條
（加重竊盜罪）
犯竊盜罪而有左列情形之一者，處 6 月以上、 5 年以下有期
徒刑：
一、於夜間侵入住宅或有人居住之建築物、船艦或隱匿其內而
    犯之者。
二、毀越門扇、牆垣或其他安全設備而犯之者。
三、攜帶兇器而犯之者。
四、結夥三人以上而犯之者。
五、乘火災、水災或其他災害之際而犯之者。
六、在車站或埠頭而犯之者。
前項之未遂犯罰之。


司法院資訊處製作；財團法人民間司法改革基金會備份。
